臺灣高等法院刑事判決
109年度上易字第269號
上  訴  人  
即  被  告  謝浩文  
上列上訴人即被告因侵占案件，不服臺灣桃園地方法院108年度
易字第856號，中華民國108年12月26日第一審判決（起訴案號：
臺灣桃園地方檢察署108年度偵字第9393號），提起上訴，本院
判決如下：
    主  文
上訴駁回。
    理  由
一、按不服地方法院之第一審判決而上訴者，須提出上訴書狀，
    並應敘述具體理由，為上訴必備之程式。倘其上訴書狀已敘
    述理由，但所敘述者非屬具體理由，仍屬不符上訴之法定程
    式，由第二審法院以其上訴不合法律上程式，判決駁回，不
    生定期命補正之問題。此觀刑事訴訟法第350 條第1項、第3
    61條、第362條前段及第367條前段之規定自明。且自同法第
    361條之修法過程以觀，原草案為：「依前項規定提起上訴
    者，其上訴書狀應敘述理由，並引用卷內訴訟資料，具體指
    摘原審判決不當或違法之事實。其以新事實或新證據為上訴
    理由者，應具體記載足以影響判決結果之理由」，嗣經修正
    通過僅保留「上訴書狀應敘述具體理由」之文字，其餘則刪
    除，故所稱「具體理由」，並不以其書狀應引用卷內訴訟資
    料，具體指摘原審判決不當或違法之事實，亦不以於以新事
    實或新證據為上訴理由時，應具體記載足以影響判決結果之
    情形為必要。但上訴之目的，既在請求第二審法院撤銷或變
    更第一審之判決，所稱「具體」，當係抽象、空泛之反面，
    須就不服判決之理由為具體之敘述而非空泛之指摘而言，亦
    即須就其所主張第一審判決有違法或不當之情形，舉出該案
    相關之具體事由足為其理由之所憑，而非徒托空言或漫事指
    摘；若僅泛言原判決認事用法不當、採證違法或判決不公、
    量刑過重等空詞，而無實際論述內容，即無具體可言（最高
    法院106年第8次刑事庭會議決議意旨參照）。
二、本件上訴人即被告謝浩文因犯刑法第336條第2項之業務侵占
    罪，經原審依刑法第47條第1項累犯規定加重其刑後，判處
    有期徒刑8月。原審係依憑被告之供述、證人陳雲英、徐國
    智之證述、漢揚保全股份有限公司（下稱漢揚公司）及驪京
    公寓大廈管理維護有限公司應徵人員履歷表、切結書、漢揚
    公司出具之說明書、漢揚公司基本資料查詢結果等證據資料
    ，認定被告犯前揭罪名，復審酌被告未能謹守職務分際，利
    用業務上之機會，將業務上應轉發之他人薪資侵占入己，違
    背誠信及職業道德，所為殊值非難；又其犯後否認犯行，態
    度非佳，復兼衡被告之智識程度、犯罪之動機、目的、手段
    、素行、生活狀況、侵占之金額、業與漢揚公司達成調解並
    履行賠償等一切情狀，酌情量處上揭罪刑。從形式上觀察，
    原判決均已詳述其所憑證據、認定理由及量刑之依據，並無
    認定事實錯誤、量刑瑕疵或違背法令之情形。
三、被告不服原判決，於民國109年1月20日具狀提起第二審上訴
    ，上訴理由僅略稱：原判決認定被告挪用保全薪水，因而構
    成業務侵占罪。被告雖在法庭陳述此純屬其與同事間之借貸
    ，但因時間已久，被告之印象已有些許模糊，故被告對此之
    陳述已和當時情況有些許出入。又被告對於原審量處有期徒
    刑8月不服，如仍維持原判決量刑，因被告與群豐保全公司
    約定每月償還該公司新臺幣2萬元，如被告入監執行，將無
    法繼續償還，故請求能待上開款項全部還清後再執行判決云
    云。
四、稽以原審係依憑前揭各項事證，並詳細說明何以認定被告確
    有該當業務侵占之犯行，且被告所為各項辯解何以難認可採
    ，經逐一剖析，互核印證結果，始對被告論罪科刑，並無違
    背經驗法則、論理法則或其他違背法令之處，而被告上訴理
    由固泛以其前所辯此為其與同事間之借貸等詞，因時間已久
    ，致其印象模糊而與事實有所些許出入云云，惟並未指出原
    判決所為認定究竟有何不當或違法之處，亦未就其不服原判
    決之理由舉出足為所憑之具體事由。再按刑之量定，為求個
    案裁判之妥當性，法律賦予法院裁量之權，量刑輕重，屬為
    裁判之法院得依職權自由裁量之事項，苟其量刑已以行為人
    之責任為基礎，並斟酌刑法第57條各款所列情狀，在法定刑
    度內，酌量科刑，如無偏執一端，致明顯失出失入情形，即
    不得單就量刑部分遽指為不當或違法。原判決就被告之犯罪
    認定及科刑部分之量刑基礎，已於理由欄內具體說明，業見
    前述，顯已斟酌刑法第57條各款事由而為刑之量定，係以行
    為人責任為基礎，並未逾越法定刑度，亦無濫用裁量權而有
    顯然失入或有失衡平之情事。本件被告復以其不服原判決之
    量刑而具狀上訴，形式上雖已敘述上訴理由，但並無實際之
    論述內容可言。至被告雖又以前詞上訴請求暫緩執行所處有
    期徒刑，然刑罰執行並非法院權責，被告如有暫緩執行刑罰
    之需求，自應於本案移送檢察官執行時，再向執行檢察官聲
    請。然無論如何，其此部分上訴亦非主張原判決有何違法或
    不當之處，無非純屬其主觀上對刑罰如何執行之期盼而已。
    職是，揆諸首揭說明，被告上訴顯無具體理由而不合法定程
    式，應予駁回，並不經言詞辯論為之。
據上論斷，應依刑事訴訟法第367條前段、第372條，判決如主文
。
中    華    民    國    109   年    2     月    17    日
                  刑事第十五庭  審判長法  官  劉興浪
                                      法  官  古瑞君
                                      法  官  陳信旗
以上正本證明與原本無異。
不得上訴。
                                      書記官  董佳貞
中    華    民    國    109   年    2     月    17    日